【裁判字號】    89,上訴,1228
【裁判日期】    890518
【裁判案由】    違反藥事法
【裁判全文】
臺灣高等法院刑事判決                  八十九年度上訴字第一二二八號
    上  訴  人  台灣桃園地方法院檢察署檢察官
    被      告  甲○○
右上訴人因被告違反藥事法案件，不服臺灣桃園地方法院八十八年度訴字第一五七三
號，中華民國八十九年二月八日第一審判決（起訴案號：臺灣桃園地方法院檢察署八
十八年度偵字第一五０九一號）提起上訴，本院判決如左：
    主      文
上訴駁回。
    事實及理由
一、本案經本院審理結果，認第一審判決以被告所為係犯藥事法第八十二條第一項之
    輸入禁藥罪，酌情處以有期徒刑八月，並以被告一時失慮致罹刑典，經此教訓當
    知警惕而無再犯之虞，宣告緩刑三年，其認事用法及量刑均無不當，應予維持，
    並引用第一審判決書記載之事實、證據及理由。
二、本件被告利用赴美機會，代友購買在美上市之減肥藥三百零四瓶及威而鋼一百瓶
    ，未經我國衛生主管機關之核准，於八十八年七月十六日，自美國洛杉磯搭乘中
    華航空公司班機，擅自將上開藥品輸入國境，在抵達中正國際機場通關時，為台
    北關稽查人員查獲等情，迭經被告於台北關初訊及偵查、審判中供承不諱，並有
    查獲上開藥品可證（該藥品業經台北關處分沒入）。原審因依上述法條，酌情論
    處有期徒刑八月，並以被告為初犯，一時失慮而犯法，經此次教訓當知警惕而無
    再犯之虞，予以宣告緩刑，核其認事用法及量刑，均無不當。
三、檢察官上訴意旨略稱：VIAGRA（威而鋼）藥品，已於八十八年一月三十日經行政
    院衛生署核准進口，本件購買地固為美國，VIAGRA均為美國輝瑞公司之產品，其
    藥品名稱、品質、規格應屬相同，自難僅以其與核准產地不同，即認其屬禁藥，
    且威而鋼既經核准進口，一般人如何能知主管機關核准之製造地或其生產廠別而
    為明確之區分？若不能為區分，其犯意之有無即有斟酌餘地，原審遽為認定此部
    分犯罪，實有可議之處。又被告輸入減肥藥數量達三百零四瓶，危害國人健康甚
    鉅，原審予以緩刑之宣告，實非妥適等語。
四、惟查藥品除非與行政院衛生署依藥事法第三十九條規定核發輸入許可證明相同（
    含品名、成分含量、國外製造廠等），依藥事法施行細則第六條之規定得不屬禁
    藥外，其餘未經核准擅自輸入或製造者，仍應就其來源認屬禁藥或偽藥論處，此
    有行政院衛生署復桃園地方法院檢察署之八十八年十月十五日衛署藥字第八八０
    六五六三六號函在卷可按。本件查獲威而鋼，既未經主管機關核准取得藥品許可
    證，而擅自輸入，自屬不法，且行為人不得因不知法律而免除刑責，刑法第十六
    條亦有明文規定，原判決理由，就此已有說明，檢察官上訴意旨，指摘原判決就
    此部分為有罪之認定，係屬不當，不無誤會。至查獲減肥藥，依被告在本院審理
    中所提出相關醫療資訊之記載，尚無危害健康之確據，檢察官指其危害國人身體
    健甚鉅，而指原判決宣告緩刑為不當，亦乏依據，其上訴尚難認為有理由，應予
    駁回。
五、據上論斷，應依刑事訴訟法第三百七十三條、第三百六十八條，判決如主文。
本案經檢察官劉永清到庭執行職務。
中     華     民     國    八十九   年       五       月      十八      日
                             臺灣高等法院刑事第十五庭
                                 審判長法  官  陳  祐  治
                                       法  官  魏  新  國
                                       法  官  劉  叡  輝
右正本證明與原本無異。
如不服本判決應於收受送達後十日內向本院提出上訴書狀，其未敘述上訴之理由者並
得於提起上訴後十日內向本院補提理由書（均須按他造當事人之人數附繕本）。
                                       書記官  葉  炳  宏
中     華     民     國    八十九   年       五       月     二十二     日


司法院資訊處製作；財團法人民間司法改革基金會備份。
